【裁判字號】    95,訴,246
【裁判日期】    950630
【裁判案由】    違反毒品危害防制條例
【裁判全文】
臺灣屏東地方法院刑事判決               95年度訴字第246號
公  訴  人  臺灣屏東地方法院檢察署檢察官
被      告  甲○○
上列被告因違反毒品危害防制條例案件，經檢察官提起公訴（95
年度毒偵字第388 號），被告於準備程序中就被訴事實為有罪之
陳述，經本院合議庭裁定改以簡式審判程序審理，判決如下：
    主  文
甲○○施用第一級毒品，累犯，處有期徒刑拾月。扣案殘留第一
級毒品海洛因之注射針筒肆支（編號六、九、十、十二）均沒收
銷燬之；扣案之注射針筒玖支（編號一至五、七、八、十一、十
三）均沒收。
    事  實
一、甲○○前於民國87年間因施用毒品案件，經本院以87年度毒
    聲字第642 號裁定送觀察勒戒，因有繼續施用傾向，而由本
    院以88年度毒聲字第313 號裁定令入戒治處所施以強制戒治
    ，因於強制戒治執行滿6 月後，成效經評定為合格，經本院
    以88年度毒聲字第1674號裁定停止戒治，所餘戒治期間付保
    護管束，甫於保護管束期間因施用毒品，經本院以88年度毒
    聲字第2177號裁定撤銷停止戒治，而於89年5 月21日強制戒
    治期滿執行完畢出所，並由臺灣屏東地方法院檢察署檢察官
    以89年度毒偵字第232 號為不起訴處分確定；復於90年間因
    施用毒品案件，由臺灣屏東地方法院檢察署檢察官聲請強制
    戒治並提起公訴，戒治部分經本院以90年度毒聲字第1849號
    裁定令入戒治處所施以強制戒治，於91年12月30日戒治期滿
    執行完畢出所；起訴部分經本院以90年度訴字第827 號判決
    判處有期徒刑8 月確定；又於91年間因偽造文書案件，經本
    院以91年度易字第203 號判決有期徒刑4 月確定，前揭判處
    有期徒刑部分接續執行，於91年12月31日入監服刑，嗣於92
    年4月30日執行完畢出監。
二、詎甲○○仍不知悔改，於強制戒治執行完畢後，5 年內復基
    於施用第一級毒品海洛因之犯意，於95年1 月9 日凌晨約1
    、2 時許，在其位於屏東縣枋寮鄉○○村○○路230 號之他
    處內，以針筒注射靜脈之方式，施用第一級毒品海洛因1 次
    （施用時間業據檢察官當庭更正）。嗣於95年1 月9 日16時
    30分許，為警在上址查獲，並扣得其所有含有海洛因殘渣之
    注射針筒4 支及尚未使用之注射針筒9支。
三、案經屏東縣警察局枋寮分局報告臺灣屏東地方法院檢察署檢
    察官偵查起訴。
    理  由
一、上揭事實，訊據被告甲○○於本院審理中坦承不諱，而被告
    為警查獲後經採尿送檢驗結果，確呈嗎啡陽性反應，亦有台
    灣檢驗科技股份有限公司95年1 月23日濫用藥物尿液檢驗報
    告（報告編號KＺ000000000000號）濫用藥物尿液檢驗報告1
    紙在卷可稽，復有供被告施用及預備施用之注射針筒共13支
    扣案足憑，足證被告上開自白與事實相符。被告前於87年間
    因施用毒品案件，經本院以87年度毒聲字第642 號裁定送觀
    察勒戒，因有繼續施用傾向，而由本院以88年度毒聲字第
    313 號裁定令入戒治處所施以強制戒治，因於強制戒治執行
    滿6 月後，成效經評定為合格，經本院以88年度毒聲字第
    1674號裁定停止戒治，所餘戒治期間付保護管束，甫於保護
    管束期間因施用毒品，經本院以88年度毒聲字第2177號裁定
    撤銷停止戒治，而於89年5 月21日強制戒治期滿執行完畢出
    所，並由臺灣屏東地方法院檢察署檢察官以89年度毒偵字第
    232 號為不起訴處分確定；復於90年間因施用毒品案件，由
    臺灣屏東地方法院檢察署檢察官聲請強制戒治並提起公訴，
    戒治部分經本院以90年度毒聲字第1849號裁定令入戒治處所
    施以強制戒治，於91年12月30日戒治期滿執行完畢出所，有
    臺灣屏東地方法院檢察署刑案資料查註紀錄表、同署全國施
    用毒品案件紀錄表、臺灣高等法院被告前案紀錄表附卷可考
    。從而，本件事證已臻明確，被告經強制戒治執行完畢釋放
    後，5 年內再犯本件施用第一級毒品海洛因之犯行，堪以認
    定。
三、按海洛因係毒品危害防制條例所定之第2 條第2 項第1 款所
    定之第一級毒品，不得非法持有、施用，是核被告甲○○所
    為，係犯毒品危害防制條例第10條第1 項之施用第一級毒品
    罪。被告為施用毒品海洛因而持有上開毒品之低度行為，已
    為其施用之高度行為所吸收，不另論罪。查被告前於90年間
    因施用毒品案件，經本院以90年度訴字第827 號判決判處有
    期徒刑8 月確定；又於91年間因偽造文書案件，經本院以91
    年度易字第203 號判決有期徒刑4 月確定，前揭判處有期徒
    刑部分接續執行，於91年12月31日入監服刑，嗣於92年4 月
    30 日 執行完畢出監，有臺灣屏東地方法院檢察署刑案資料
    查註紀錄表及臺灣高等法院被告前案紀錄表各1 份在卷可按
    ，其受有期徒刑之執行完畢後，5 年之內再犯有期徒刑以上
    之罪，係為累犯，應依法加重其刑。爰審酌被告前經毒品戒
    斷之保安處分程序，又甫經本院就施用毒品犯行論罪科刑已
    如前述，仍未徹底戒除毒癮，竟再度施用毒品，顯見其意志
    不堅，有違政府訂定毒品危害防制條例之美意，另斟酌施用
    毒品係戕害自身健康、尚未害及他人，施用毒品之次數及犯
    後尚能坦承犯行，惟態度非佳等一切情狀，量處如主文所示
    之刑。至扣案之注射針筒共13支，經送高雄醫學附設中和紀
    念醫院檢驗結果呈海洛因陽性反應，其中編號6 、9 、10、
    12之注射針筒4 支，顯然殘留沾附有第一級毒品海洛因成分
    之事實，有該院95年4 月11日9504-6、9504-9、9504-10 、
    9504-12 號檢驗報告各1 紙附卷足憑，因與第一級毒品海洛
    因無法分離，均應依毒品危害防制條例第18條第1 項前段規
    定沒收銷燬之；其餘編號1 至5 、7 、8 、11、13之注射針
    筒5 支，被告自承為其所有，且預備供其施用第一級毒品海
    洛因在卷，並經送上揭機構鑑定結果，呈海洛因陰性反應，
    此有該院9504-1至9504-5、9504-7、9504-8、9504-11 、
    9504-13 號檢驗報告各1 紙附卷可參，爰依刑法第38條第1
    項第2 款併予宣告沒收之。
據上論斷，應依刑事訴訟法第273 條之1 第1 項、第299 條第 1
項前段，毒品危害防制條例第10第1 項、第18條第1 項前段，刑
法第11條、第47條、第38條第1項第2款，判決如主文。
本案經檢察官鄭伊鈞到庭執行職務
中    華    民    國    95    年    6     月    30    日
                  刑事第二庭    法  官  陳海寧
以上正本證明與原本無異。
如不服本判決應於收受本判決送達後10日內向本院提出上訴書狀
，其未敘述上訴理由者，並得於提起上訴後10日內向本院補提理
由書狀（均須按他造當事人之人數附繕本）「切勿逕送上級法院
」
中    華    民    國    95    年    7     月    4     日
                                書記官  劉淑蓉
附錄本案論罪科刑法條
毒品危害防制條例第10條
施用第一級毒品者，處 6 月以上 5 年以下有期徒刑。
施用第二級毒品者，處 3 年以下有期徒刑。


司法院資訊處製作；財團法人民間司法改革基金會備份。
